臺灣花蓮地方法院民事裁定
110年度花補字第531號
原      告  李金英  

被      告  蔡亞茹  

訴訟代理人  葛祖福    指定送達處所:花蓮市國安○○000○○
上列當事人間請求遷讓房屋等事件，本院裁定如下：
    主  文
原告應於本裁定送達後7日內，補繳第一審裁判費新臺幣14,068
元，逾期不繳，即駁回其訴。
    理  由
一、按提起民事訴訟，應依民事訴訟法第77條之13規定繳納裁判
    費，此為必備之程式；原告起訴不合程式或不備其他要件者
    ，法院應以裁定駁回之，但其情形可以補正者，審判長應定
    期間先命補正，民事訴訟法第249條第1項第6款及但書分別
    定有明文。次按訴訟標的之價額，由法院核定；核定訴訟標
    的之價額，以起訴時之交易價額為準；以一訴主張數項標的
    者，其價額合併計算之。但所主張之數項標的互相競合或應
    為選擇者，其訴訟標的價額，應依其中價額最高者定之；以
    一訴附帶請求其孳息、損害賠償、違約金或費用者，不併算
    其價額，民事訴訟法第77條之1第1項、第2項前段、第77條
    之2第1項、第2項定有明文。再按房屋及土地為各別之不動
    產，各得單獨為交易之標的，故房屋所有人對無權占有人請
    求遷讓交還房屋之訴，應以房屋起訴時之交易價額，核定其
    訴訟標的之價額，不得併將房屋坐落土地之價額計算在內。
    而房屋所有人倘附帶請求給付相當於租金之不當得利，亦不
    得併算其價額（最高法院102年度台抗字第429號民事裁定意
    旨可參）。
二、本件原告起訴聲明請求被告應將門牌號碼花蓮縣○○鄉○里○路
    000巷00號房屋（下稱系爭房屋）騰空返還原告，並給付積
    欠租金、按月給付之不當得利及損害賠償金等，揆諸上揭規
    定及說明，本件訴訟標的價額應以系爭房屋於起訴時之交易
    價值，加計請求給付租金數額為斷，而不包括附帶請求之不
    當得利、損害賠償金部分。又本院依職權查詢內政部不動產
    交易實價查詢服務網，與系爭房屋位在同路段之不動產（房
    屋及土地），最近即110年3月之交易市價為新臺幣（下同）
    3,500,000元（屋齡42年、2層、建物移轉總面積92.95㎡、土
    地移轉面積176㎡），而該房地之情況、面積與系爭房屋及坐
    落土地相當，堪足為交易市價參考，依此換算該處位置不動
    產（房屋及土地）交易價額每平方公尺37,655元，系爭房屋
    及其坐落土地之交易價值應為4,111,926元，復參考國稅局
    對於無法提出房、地分別實際價格時，房地比約為3：7，故
    系爭房屋之價格應為1,233,578元（計算式：4,111,926元×0
    .3=1,233,578元，元以下四捨五入），並加計請求給付租金
    80,000元。從而，原告請求之訴訟標的價額應為1,313,578
    元（計算式：1,233,578＋80,000＝1,313,578 ），應徵第一
    審裁判費14,068元，限原告於收受本裁定送達後7日內如數
    補繳，如逾期未補正，即駁回原告之訴，特此裁定。
中　　華　　民　　國　　111 　年　　1 　　月　　10　　日
                  花蓮簡易庭  法  官  蔡培元
以上正本係照原本作成。
如對本裁定關於核定訴訟標的價額部分抗告，應於裁定送達後10
日內向本院提出抗告狀，並繳納抗告費1,000元；關於命補繳裁
判費部分，不得抗告。
中　　華　　民　　國　　111 　年　　1 　　月　　10　　日
                              書記官  謝佩真